臺灣新北地方法院刑事裁定
111年度聲字第1696號
聲  請  人  臺灣新北地方檢察署檢察官
受  刑  人  郭炳璋


                    （現在法務部矯正署臺北監獄臺北分監執行中）
上列聲請人因受刑人數罪併罰有二裁判以上，聲請定其應執行之
刑（111年度執聲字第1231號），本院裁定如下：
    主  文
郭炳璋所犯如附表所示之貳拾玖罪，所處各如附表所示之刑，應
執行有期徒刑參年捌月。
    理  由
一、聲請意旨略以：本件受刑人郭炳璋因犯詐欺等案件，先後經
    判決確定如附表所示之刑，應依刑法第53條、第51條第5款
    規定，就附表所示之罪定其應執行之刑，爰依刑事訴訟法第
    477條第1項聲請裁定等語。
二、按數罪併罰，有二裁判以上者，依刑法第51條之規定，定其
    應執行之刑；數罪併罰，分別宣告其罪之刑，宣告多數有期
    徒刑者，於各刑中之最長期以上，各刑合併之刑期以下，定
    其刑期，但不得逾30年，刑法第53條、第51條第5款分別定
    有明文。復按法律上屬於自由裁量事項，尚非概無法律性之
    拘束，在法律上有其外部界限及內部界限。前者法律之具體
    規定，使法院得以具體選擇為適當裁判，此為自由裁量之外
    部界限。後者法院為自由裁量時，應考量法律之目的，法律
    秩序之理念所在，此為自由裁量之內部界限。法院為裁判時
    ，二者均不得有所踰越。在數罪併罰而有二裁判以上，應定
    其應執行刑之案件，法院所為刑之酌定，固屬自由裁量事項
    ，然對於法律之內、外部界限，仍均應受其拘束，此有最高
    法院91年度台非字第32號及92年度台非字第187號判決可資
    參照。再按數罪併罰中之一罪，雖得易科罰金，若因與不得
    易科之他罪合併處罰結果而不得易科罰金時，原可易科部分
    所處之刑，毋庸為易科折算標準之記載，司法院大法官釋字
    第144號、第679號解釋可資參照。
三、經查，受刑人因犯如附表所示等罪，經判處如附表所示之刑
    ，並於如附表所示之日期確定，有臺灣高等法院被告前案紀
    錄表1份、各法院刑事判決在卷可稽。又如附表所示罪刑有
    得與不得易科罰金之罪之情，受刑人復具狀依刑法第50條第
    2項規定，請求檢察官聲請如附表所示各罪定應執行刑，有
    受刑人定刑聲請切結書1份（執行卷第5頁）在卷可憑，故依
    上開規定，檢察官聲請併就如附表所示各罪定其應執行之刑
    即屬正當。本院審核受刑人所犯如附表所示各罪，最早判決
    確定者，為如附表編號1所示之臺灣彰化地方法院110年度簡
    字第217號判決，而附表各罪確皆是受刑人於該判決確定日
    （即民國110年4月1日）以前所犯，是檢察官聲請定應執行
    之刑，經核尚無不合，應予准許。另受刑人所犯如附表編號
    1至3所示之罪，曾經臺灣彰化地方法院以110年度聲字第109
    5號裁定定應執行刑為有期徒刑1年3月確定；如附表編號7至
    10所示之罪，曾經本院以110年度審易字第1546號判決定應
    執行刑為有期徒刑6月確定，是本院定其應執行刑，不得逾
    越刑法第51條第5款所定法律之外部界限，即不得重於如附
    表所示29罪宣告刑之總和（即有期徒刑8年8月），亦應受內
    部界限之拘束，即不得重於如附表編號1至3、7至10所示之
    罪，加計如附表編號4至6、11所示之罪原所定應執行刑之總
    和（即有期徒刑4年4月）。準此，爰依上開規定，就受刑人
    所犯如附表所示之罪，審酌各罪間之犯罪情節、行為動機、
    行為態樣、危害情況、侵害法益及整體犯罪非難評價等情狀
    ，定其應執行之刑如主文所示。又受刑人所犯如附表編號6
    、11所示之罪非屬刑法第41條第1項得易科罰金之罪，揆諸
    前揭解釋意旨，與附表編號1至5、7至10所示得易科罰金之
    罪合併處罰結果，自無庸就執行刑為易科罰金折算標準之諭
    知，併此敘明。
四、依刑事訴訟法第477條第1項，刑法第53條、第51條第5款，
    裁定如主文。
中　　華　　民　　國　 111　　年　   9　　月　　 1　　日
                  刑事第十四庭  法　官  王榆富
上列正本證明與原本無異。
如不服本裁定，應於裁定送達後五日內敘明抗告理由，向本院提
出抗告狀。
                                書記官  吳進安
中　　華　　民　　國　　111 　年　　9 　　月　　5 　日　
　　　　　　　　
附表：受刑人郭炳璋定應執行刑案件一覽表     編號  1 2 3 罪名  詐欺 詐欺 詐欺 宣告刑  有期徒刑3月，如易科罰金以新臺幣壹仟元折算壹日 有期徒刑4月，如易科罰金以新臺幣壹仟元折算壹日 （共11罪） 有期徒刑2月，如易科罰金以新臺幣壹仟元折算壹日 （共9罪） 犯罪日期  109年2月26日 108年12月1日（4次）、108年12月29日（3次）、108年12月27日、108年12月30日（2次）、108年12月26日至27日 108年12月2日 偵查(自訴)機關 年度案號  彰化地檢109年度偵緝字第517號 彰化地檢108年度偵字第12674號 彰化地檢108年度偵字第12674號 最後事實審 法院 彰化地院 彰化地院 彰化地院  案號 110年度簡字第217號 109年度訴字第1102號 109年度訴字第1102號  判決日期 110/01/29 110/03/15 110/03/15  確定 判決 法院 彰化地院 彰化地院 彰化地院  案號 110年度簡字第217號 109年度訴字第1102號 109年度訴字第1102號  判決 確定日期 110/04/01 110/04/27 110/04/27 是否為得易科罰金之案件  是 是 是 備註  彰化地檢110年度執字第2083號 彰化地檢110年度執字第2470號（編號2至3經原判決定應執行有期徒刑1年2月）    編號1至3經彰化地院110年度聲字第1095號裁定應執行有期徒刑1年3月/新北地檢110年執更助字第788號   

受刑人郭炳璋定應執行刑案件一覽表     編號  4 5 6 罪名  詐欺 偽造文書 詐欺 宣告刑  有期徒刑2月，如易科罰金以新臺幣壹仟元折算壹日 有期徒刑3月，如易科罰金以新臺幣壹仟元折算壹日 有期徒刑1年2月 犯罪日期  109年1月31日、109年2月2日 109年6月15日 109年5月16日 偵查(自訴)機關 年度案號  新北地檢109年度偵緝字第2608、2609、2610號 新北地檢109年度偵緝字第2608、2609、2610號 新北地檢110年度偵字第2315、3859、8497、8979號 最後事實審 法院 新北地院 新北地院 新北地院  案號 109年度金訴字第195號 109年度金訴字第195號 110年度審訴字第866號  判決日期 110/02/23 110/02/23 110/11/30  確定 判決 法院 新北地院 新北地院 新北地院  案號 109年度金訴字第195號 109年度金訴字第195號 110年度審訴字第866號  判決 確定日期 110/07/10 110/07/10 111/01/05 是否為得易科罰金之案件  是 是 否 備註  新北地檢111年度執字第55號 新北地檢111年度執字第55號 新北地檢111年度執字第1996號   另共同詐欺取財罪部分上訴中   

受刑人郭炳璋定應執行刑案件一覽表     編號  7 8 9 罪名  詐欺 詐欺 詐欺 宣告刑  有期徒刑2月，如易科罰金以新臺幣壹仟元折算壹日 有期徒刑2月，如易科罰金以新臺幣壹仟元折算壹日 有期徒刑2月，如易科罰金以新臺幣壹仟元折算壹日 犯罪日期  109年3月3至4日 109年3月4至5日 109年5月8日 偵查(自訴)機關 年度案號  新北地檢110年度偵字第26870號 新北地檢110年度偵字第26870號 新北地檢110年度偵字第26870號 最後事實審 法院 新北地院 新北地院 新北地院  案號 110年度審易字第1546號 110年度審易字第1546號 110年度審易字第1546號  判決日期 111/01/18 111/01/18 111/01/18  確定 判決 法院 新北地院 新北地院 新北地院  案號 110年度審易字第1546號 110年度審易字第1546號 110年度審易字第1546號  判決 確定日期 111/03/02 111/03/02 111/03/02 是否為得易科罰金之案件  是 是 是 備註  新北地檢111年度執字第3067號（編號7至10經原判決定應執行有期徒刑6月）   

受刑人郭炳璋定應執行刑案件一覽表     編號  10 11  罪名  詐欺 詐欺  宣告刑  有期徒刑2月，如易科罰金以新臺幣壹仟元折算壹日 有期徒刑1年  犯罪日期  109年7月13日 109年8月1至2日  偵查(自訴)機關 年度案號  新北地檢110年度偵字第26870號 新北地檢110年度偵字第1712、47972號、111年度偵字第1118、1121、1952、2443號  最後事實審 法院 新北地院 新北地院   案號 110年度審易字第1546號 111年度審訴字第194號   判決日期 111/01/18 111/04/26   確定 判決 法院 新北地院 新北地院   案號 110年度審易字第1546號 111年度審訴字第194號   判決 確定日期 111/03/02 111/06/01  是否為得易科罰金之案件  是 否  備註  新北地檢111年度執字第3067號（編號7至10經原判決定應執行有期徒刑6月） 新北地檢111年度執字第5027號（另有期徒刑9月部分不合定刑）